臺灣臺南地方法院民事裁定　　　　　100年度司家聲字第192號
聲　請　人　許文淵
相　對　人　許博喻
兼　上一人
法定代理人　沈秀娟
上聲請人聲請確定訴訟費用額事件，本院裁定如下：
    主  文
相對人許博喻、沈秀娟應給付聲請人許文淵之訴訟費用額確定為
新臺幣壹萬陸仟肆佰玖拾捌元，及自本裁定送達之翌日起至清償
日止，按年息百分之五計算之利息。
    理  由
一、按法院未於訴訟費用之裁判確定其費用額者，第一審受訴法
    院於該裁判有執行力後，應依聲請以裁定確定之。聲請確定
    訴訟費用額者，應提出費用計算書、交付他造之計算書繕本
    或影本及釋明費用額之證書。依第一項確定之訴訟費用額，
    應於裁定送達之翌日起，加給按法定利率計算之利息。復按
    當事人分擔訴訟費用者，法院應於裁判前命他造於一定期間
    內，提出費用計算書、交付聲請人之計算書繕本或影本及釋
    明費用額之證書。他造遲誤前項期間者，法院得僅就聲請人
    一造之費用裁判之。但他造嗣後仍得聲請確定其訴訟費用額
    。民事訴訟法第91條、第92條，分別定有明文。
二、本件聲請狀意旨略以：聲請人因執行之需要，聲請法院裁定
    確定聲請人與相對人間否認子女事件，聲請人許文淵代墊之
    訴訟費用，以便向相對人許博喻、沈秀娟請求返還，檢具相
    關文件，向法院請裁定確定訴訟費用額等語。
三、經查，聲請人主張之上情，有聲請人提出裁判費繳納收據4
    件、國立成功大學醫學院附設醫院收據1張為據，並經本院
    依職權調閱本院98年度親字第203號、臺灣高等法院臺南分
    院99年度家上字第17號卷審核後可知，本件第一審判決聲請
    人許文淵敗訴，訴訟費用由聲請人負擔。聲請人不服提起上
    訴，由臺灣高等法院臺南分院99年度家上字第17號判決，廢
    棄原判決。其中判決主文第三項載明第一、二審訴訟費用由
    許博喻、沈秀娟負擔。該判決業於民國100年6月30日確定。
    職此，本件第一、二審訴訟費用應由相對人許博喻、沈秀娟
    負擔。次查，本件聲請人代墊之費用包含第一、二審裁判費
    分別為新臺幣(下同)3,000、4,500元，DNA親子血緣鑑定費
    用8,360元、證人旅費638元，核屬訴訟之必要費用，總計為
    16,498元，應由相對人許博喻、沈秀娟負擔，今既由聲請人
    先行代為墊付，相對人自有返還之義務，爰裁定如主文。
四、依民事訴訟法第91條，裁定如主文。
中    華    民    國   100    年    11    月    8     日
                  家事法庭司法事務官  林可婷
上為正本係照原本作成
如對本裁定異議，應於收受裁定正本送達後10日內向本院提出異
議狀。
中    華    民    國  100    年    11    月    15    日
                          書記官  謝麗首